臺灣澎湖地方法院裁定
111年度馬秩字第3號
移送機關    澎湖縣政府警察局馬公分局
被移送人    陳至維


上列被移送人因違反社會秩序維護法案件，經移送機關於民國11
1年3月7日以馬警分偵字第1110101627號移送書移送審理，本院
裁定如下：
    主    文
陳至維無正當理由攜帶具有殺傷力之器械及危險物品，處罰鍰新
臺幣伍仟元。
扣案之西瓜刀壹把、鋁製球棒壹支、信號彈壹枚均沒入。
    理  由
一、被移送人於下列時、地有違反社會秩序維護法之行為：
  ㈠時間：民國111年2月28日23時44分許。
  ㈡地點：澎湖縣○○市○○路00號前。
  ㈢行為：無正當理由攜帶攜帶具有殺傷力之器械及危險物品。
二、上開事實，有下列之事證證明屬實：
  ㈠被移送人於警訊時之自白。
  ㈡澎湖縣政府警察局馬公分局搜索扣押筆錄、扣押物品目錄表
    、扣押物品收據、自願受搜索同意書、現場照片、扣案器械
    及危險物品照片、刑案現場平面圖。
  ㈢扣案之西瓜刀1把、鋁製球棒1支及信號彈1枚。
三、按無正當理由攜帶具有殺傷力之器械、化學製劑或其他危險
    物品者，處3日以下拘留或新臺幣3萬元以下罰鍰，社會秩序
    維護法第63條第1項第1款定有明文。本條款之構成要件，乃
    行為人客觀上有攜帶具有殺傷力之器械、化學製劑或其他危
    險物品之行為，且該攜帶係無正當理由，因而有危害於行為
    人攜帶所處時空之安全情形，即足當之。被移送人雖辯稱上
    開器械及危險物品係2、3年前因好奇而購買置於車內迄今云
    云。然攜帶具殺傷力之器械及危險物品是否具正當理由，本
    應綜合全案事證，於法律、道義乃至於習慣所應許可之範圍
    ，客觀認定判斷之。查被移送人所攜帶之西瓜刀及鋁製球棒
    ，如持以朝人揮砍或揮打，顯有傷害人之身體或生命之虞，
    是上開器械自具有殺傷力甚明，而信號彈內藏火藥，可供點
    燃散發火焰及煙霧，產生高溫高熱，對人體發射將造成灼傷
    ，亦屬具有殺傷力之危險物品無訛，且衡諸社會通念，一般
    人並無隨身攜帶上開器械及危險物品之必要，其隨身攜帶具
    有殺傷力之器械危險物品，顯已逸脫維持社會生活必需之範
    圍，自難認係正當理由。核被移送人前開所為，自屬無正當
    理由攜帶具有殺傷力之器械及危險物品，應依社會秩序維護
    法第63條第1項第1款處罰。爰審酌被移送人違反之動機、目
    的、手段、智識程度、生活狀況、違反義務之程度、上開非
    行所生之危險或損害等一切情狀，裁處如主文第1 項所示之
    罰鍰。
四、扣案西瓜刀1把、鋁製球棒1支、信號彈1枚，係被移送人供
    違反本件社會秩序維護法所用之物且為其所有，業據其供明
    在卷，爰併予宣告沒入。
五、據上論斷，依社會秩序維護法第45條第1項、第63條第1項第
    1款、第22條第3項，裁定如主文。
中　　華　　民　　國　　111 　年　　3 　　月　　16　　日
　　　　　　　　　臺灣澎湖地方法院馬公簡易庭
                      法　官  陳順輝
以上正本係照原本作成。
如不服本裁定，得於裁定書送達之翌日起5 日內，以書狀敘述理
由，向本庭（澎湖縣○○市○○里○○○000 號）提起抗告狀（須附繕
本）。
中　　華　　民　　國　　111 　年　　3 　　月　　16　　日
                      書記官  許致愷